---
title: 주식데이터 Cleaning 및 Manipulating
author: roboticks
date: '2021-02-10'
slug: kiwoom-data-cleaning-example
categories:
  - highfrequency
tags: []
output:
  blogdown::html_page:
    toc: true
    toc_depth: 4
---


<style type="text/css">

body, td {
   font-size: 20px;
}
code.r{
  font-size: 12px;
}
pre {
  font-size: 18px
}
</style>

*__Note__: 키움 데이터 클리닝 예제입니다. 실제 데이터와 유사한 toy example로 간단하게 보여주고자 합니다. 전체코드는 Github에 올려져 있습니다.*

```{r, echo=FALSE, warning=FALSE, message=FALSE, error=FALSE}
library(dplyr)
library(tidyr)
library(tibble)
library(data.table)
library(highfrequency)
library(xts)
options(digits.secs=6)
options(scipen=999)
options(max.print = 100)
options(digits=10)
options(tz="Asia/Seoul")
```

## 유사한 데이터를 만들어 봅시다
```{r, echo=FALSE, warning=FALSE, message=FALSE, error=FALSE}
set.seed(1)
df1 =
  data.frame(
      DT = rep(seq(as.POSIXct("2021-02-10 8:59:30", tz="GMT"), 
                  length.out=2000, by='5 sec'),
                each = 5),
      PRICE = round(c(rnorm(5000, mean=50, sd=5),
                      rnorm(5000, mean=60, sd=10)))/10 + 20,
      SIZE = abs(round(c(rnorm(400, mean=0, sd=1000),
                    rnorm(400, mean=0, sd=2000),
                    rnorm(400, mean=0, sd=3000),
                    rnorm(400, mean=0, sd=1000),
                    rnorm(400, mean=0, sd=500)
                   ))),
      SYMBOL = rep(c('a','b','c','d','e'),400)
  )
df1
```

## 특정시간 뽑아내기

- 예를들어, 장오픈 이후 1분

```{r, echo=FALSE, warning=FALSE, message=FALSE, error=FALSE}
cut_time_of_day <- function(x, t_str_begin, t_str_end){
  
  tstr_to_sec <- function(t_str){
    #"09:00:00" to sec of day
    as.numeric(as.POSIXct(paste("1970-01-01", t_str), "UTC")) %% (24*60*60)
  }
  
  #POSIX ignores leap second
  #sec_of_day = as.numeric(index(x)) %% (24*60*60)                                #GMT only
  sec_of_day = {lt = as.POSIXlt(index(x)); lt$hour *60*60 + lt$min*60 + lt$sec}   #handle tzone
  sec_begin  = tstr_to_sec(t_str_begin)
  sec_end    = tstr_to_sec(t_str_end)
  
  return(x[ sec_of_day >= sec_begin & sec_of_day <= sec_end,])
}

df1 %>% 
    data.table::as.data.table() %>%
    as.xts(subset(., select=-c(DT, SYMBOL)), 
           order.by = .$DT) %>%
    cut_time_of_day(., '09:00:00',	'09:01:00')
```


## 필요한 틱커만 뽑아내기 (a,b,c)

- 실례로, 스팩과 우선주, ETN 티커는 빼고싶은 경우가 있습니다.

```{r, echo=FALSE, warning=FALSE, message=FALSE, error=FALSE}
want = c('a','b','c','d')
df2 = 
  df1 %>%
  filter(SYMBOL %in% want)
df2
```

## 티커로 스플릿 후 리스트 만들기

```{r,echo=FALSE, warning=FALSE, message=FALSE, error=FALSE}
df3 = split(df2, df2$SYMBOL)
df3
```


## 각 티커별 추가 변수 생성

- Return
- Cumsum
- 실제로는 아주 많은 추가 변수 생성!

```{r,echo=FALSE, warning=FALSE, message=FALSE, error=FALSE}
for (dn in names(df3)){
  df3[[dn]] =
    df3[[dn]] %>%
    mutate(RETURN = round(TTR::ROC(PRICE, n=1, type = 'discrete'),2)) %>%
    mutate(CUM_SIZE = cumsum(SIZE))
}
df3
```

## 특정 시간(e.g. 90초) 에 맞춰 OHLC-V 만들기

```{r, echo=FALSE, warning=FALSE, message=FALSE, error=FALSE}
ls.names <- names(df3)
ls.ohlcv <- vector("list", length(ls.names))
names(ls.ohlcv) <- ls.names

for (dn in names(df3)){
  ls.ohlcv[[dn]] =
    data.table::as.data.table(df3[[dn]]) %>%
    makeOHLCV(.,
              alignBy = 'seconds',
              alignPeriod = 60,
    )
}

ls.ohlcv
```

## 특정 시간(e.g. 60초)에 맞춰 Aggreagte 하기

```{r, echo=FALSE, warning=FALSE, message=FALSE, error=FALSE}
ls.names <- names(df3)
ls.agg <- vector("list", length(ls.names))
names(ls.agg) <- ls.names

for (dn in names(df3)){
  ls.agg[[dn]] =
    data.table::as.data.table(df3[[dn]]) %>%
    as.xts(subset(., select=-c(DT, SYMBOL)), 
           order.by = .$DT) %>%
    aggregateTS(., FUN='previoustick',
                alignBy = 'seconds',
                alignPeriod = 60,
                dropna = FALSE
    )
}
ls.agg
```

## OHLCV랑 Agg 합치기

```{r, echo=FALSE, warning=FALSE, message=FALSE, error=FALSE}
ls.merge <- vector("list", length(ls.names))
names(ls.merge) <- ls.names

for (dn in names(df3)){
  ls.merge[[dn]] =
    merge(ls.agg[[dn]], ls.ohlcv[[dn]])
}
ls.merge
```

## 특정시각 (9시 1분 30초) 데이터만 뽑아내기
```{r, echo=FALSE, warning=FALSE, message=FALSE, error=FALSE}
#do.call(rbind, lapply(ls.merge, function(x) x['2021-02-10 09:01:30']))
(ls.rbind = 
   bind_rows(lapply(ls.merge, function(x) x['2021-02-10 09:02:00']), .id = "SYMBOL"))
```


## 특정변수(e.g. CUMSIZE) 데이터만 뽑아내기

```{r, echo=FALSE, warning=FALSE, message=FALSE, error=FALSE}
(ls.cbind=
  do.call(cbind, lapply(ls.merge, function(x) x[,4])) %>%
  `colnames<-`(paste0(ls.names,'_CUMSIZE')))
```

## 뽑아낸 변수 데이터 Time Varying 순위 매기기

```{r, echo=FALSE, warning=FALSE, message=FALSE, error=FALSE}
t(apply(-ls.cbind, 1, rank, ties.method='min'))
```

## CO-MOVEMENT 질문

### 조건을 만족한 종목들중 하나의 종목과 나머지 종목들의 Comovement
예를들어 지수와 그 지수를 구성하는 종목들의 유사도


### Rolling (e.g. 10min) Pearson Corr

```{r, echo=FALSE, warning=FALSE, message=FALSE, error=FALSE}
library(corrr)
return.cbind=
  do.call(cbind, lapply(ls.merge, function(x) x[,3])) %>%
  `colnames<-`(paste0(ls.names,'_return'))
date = index(return.cbind)
get_corr = function(x, focus){
  result = 
    correlate(x) %>%
    focus(focus) %>%
    mutate_if(is.numeric, function(x) round(x,3))
  return(result)
}

ls.corr = ls.merge <- vector("list", length(ls.names))
names(ls.corr) <- ls.names

return.cbind %>%
  fortify.zoo(., names = 'date') %>% # convert zoo to dataframe
  drop_na() %>%
  subset(., select=c(-date)) %>%
  rollapply(10, FUN = cor)
  
```

Short-term changes are better interpreted from returns correlations, whilst valuations of long-term evolution may be improved using prices. So we choose return with rolling correlation for 10 minute window

