---
title: 주식배당 Dividend 2020
author: ''
date: '2020-12-25'
slug: 주식배당-dividend-2020
categories:
  - Investment
tags:
  - dividend(배당)
output:
  blogdown::html_page:
    toc: true
    toc_depth: 2
---
<style>
div.rcode pre { background-color:#fffff0; }
div.rcode pre.r { background-color:#EDF6FA; }
</style>

<style type="text/css">

body, td {
   font-size: 18px;
}
code.r{
  font-size: 12px;
}
pre {
  font-size: 18px
}
</style>


```{r, include=FALSE,warning=FALSE, message=FALSE, error=FALSE}
library(readxl) # read excel
library(dplyr)
library(DT)
library(janitor)
library(ggplot2)
library(extrafont)
library(quantmod)
library(BatchGetSymbols)
theme_update(text=element_text(family="NanumGothicCoding"))
table_center = function(data){
  dt = datatable(data, rownames = FALSE,
          options = list(
            columnDefs = list(list(className = 'dt-center', targets = "_all")))
            )
  return (dt)
}
```



2020년 연말 2021년 지급될 배당 관련한 주식에 대해서 사람들의 관심이 뜨겁다. 2020년 뿐만 아니라 최근 3년 (2018.1.1 ~ 2020.12.24) 사람들의 관심을 대표하는 proxy인 네이버 트렌드 데이터에서도 매년 연말에 배당주에 관심을 가지는 것을 알 수 있다. Key word는 배당주이다. 배당주와 관련해서 날짜와 추정 배당률 정보들이 네이버 뉴스와 블로그에 잘 정리 되어있다.

하지만 알려진 정보를 가지고 올해 2020년 배당을 받을 수 있는 마지막날 그리고 배당락날에 어떻게 대응해야하는지는 정해진 답이 없다. 예상되는 시나리오 그리고 과거 3년치 데이터의 동향을 보고 300만원으로 28-29일까지 이틀동안 거래를 해보고 결과까지 같이 보여주고자 한다.

## 관심 급증?

```{r, echo=FALSE, warning=FALSE, message=FALSE, error=FALSE}
trend = read_excel(path = "./dividend_search.xlsx")
df = trend[6:nrow(trend),]
df %>% 
  janitor::row_to_names(row_number=1) %>%
  mutate_at(vars(배당주), as.numeric) %>%
  mutate_at(vars(날짜), as.Date, tryFormats=c("%Y-%m-%d")) %>%
  ggplot(data=., aes(x=날짜, y=배당주)) +
    geom_line(stat='identity', col = 'black')+
    theme_bw() +
    geom_smooth(col='blue') +
    labs(y='검색',title='배당주 검색트렌드')+
    theme(axis.text.x=element_text(angle=60, hjust=1, size=12),
          axis.text.y=element_text(size=12),
          axis.title.x=element_text(size=12),
          axis.title.y=element_text(size=14),
          title = element_text(size=20)) +
    scale_x_date(date_breaks = '3 month', date_labels = "%B %Y",)
```


배당주 검색이 많은 순서대로 10개 날짜만 꼽아보면 다음과 같다

<div class = "rcode">
```{r, echo=FALSE}
trend = read_excel(path = "./dividend_search.xlsx")
df = trend[6:nrow(trend),]
df = df %>% 
  janitor::row_to_names(row_number=1) %>%
  mutate_at(vars(배당주), as.numeric) %>%
  mutate_at(vars(날짜), as.Date, tryFormats=c("%Y-%m-%d")) %>%
  arrange(desc(배당주))

#style “bootstrap”, “bootstrap4”, “foundation”, “jqueryui”, “semanticui”
table_center(df)
```
</div>

상위 배당관련 검색중 12월이 대부분을 차지했고 나머지는 3월과 4월인데 이는 2~3월에 열리는 기업들의 주주 총회에서 배당이 최종 확정되고 그 후 1개월 안에 주식 계좌로 배당금이 들어오기 때문이다.

## 배당 관련 기본 지식

### 1. 배당 받으려면 언제 사야하나? 그리고 언제 팔 수 있나?

> 주식을 매수하면 바로 주식회사의 명부에 주주로 등록이 되는 것이 아니다. 주식을 매매한 시점으로 부터 **영업일 +2일** 후 주주명부에 등재가 되며, 비로서 주식회사의 주주로서 배당권리를 취득하게 되는 것이다. 배당을 받을 권리를 인정 받을 수 있는 기준이 되는 날을 알아야하는데 이는 배당기준일 이된다. 따라서 배당 기준일에 주주명부에 등재가 되어 있으려면 배당 기준일로 부터 **영업일 2일전** 에 주식을 매수해야한다. 2020년은 오는 30일 수요일이 배당기준일이다. 따라서 **배당기준일로부터 휴일 제외한 2영업일 전까지 주식을 보유해야하므로 12월 28일 월요일에 주식을 보유하고 있으면 해당 주식의 배당을 받을 수 있다.**

### 2. 배당 기준일

> 배당기준일이란 주식을 보유하고 있는 주주가 배당을 받을 권리를 인정받을 수 있는 기준이 되는 날을 말한다. 즉, 주주가 배당기준일에 주식을 보유하고 있느냐 없느냐에 따라 배당금의 지급 유무가 결정된다. 따라서 배당 소득을 위해 주식투자를 하는 사람들은 배당기준일에 주식회사의 주식을 반드시 보유하고 있어야 한다. 배당기준일은 주말, 공휴일 등 증권시장이 쉬는 날은 제외된다. 연말 배당주식의 경우 2020년 12월31일 말일은 폐장일이므로 12월 30일 주식회사의 주주명부에 등재가 되어야하므로 12월 30일이 배당 기준일이다. 

### 3. 배당락일

>  배당락일이란 배당기준일이 경과하여 배당금을 받을 권리가 없어진 최초의 날을 뜻한다. 따라서, 배당락일은 주식시장이 하지 않는 폐장일 (매년 12월 마지막 )과 주말/공휴일을 제외하고 마지막 주식 개장날에서 두 번째 영업일을 찾으면 된다. 올해 2020년은 12월 29일이다.

## 2020년 배당 추정치 기준 상위 10개 종목

이 자료는 에프엔 가이드에서 제공하는 추정치 엑셀 파일을 그대로 가지고 온 것이다. 

```{r, echo=FALSE}
dividend = read_excel(path = "./2020_div_est_20201116.xlsx")
df = dividend %>%
  select(-c(결산월,industry)) %>%
  mutate_at(vars(div_est_2020), round, 2) %>%
  arrange(desc(div_est_2020))

table_center(df)
```

## 2020년 10월 29일 매일경제

에서 위의 에프엔 가이드 데이터를 가지고 기사를 작성하였고 두달 정도가 지난 12월 24일에 어느정도 각 주식별로 주가가 변동했는지 살펴볼 필요가 있다.

먼저, 2019년 지급된 배당과 2020년 추정 배당치를 기준으로 둘다 4퍼센트가 넘는 경우만 살펴보기로 하자. 여기서 주의할 것은 2020년 배당 추정치의 배당률 기준이 2020년 11월 11일 종가이기 때문에 실질적 배당기준일 (28일)을 기준으로 계산한 배당률과 차이가 크게 날 수 있다. 왜냐하면 사람들이 배당 추정치 정보를 바탕으로 거래를 해서 가격이 많이 올랐을 수 있기 때문이다. 간단하게 확인을 해보자.


```{r}
df2 = df %>%
  rowwise() %>%
  filter(div_2019 >= 4.0 && div_est_2020 >= 4.0)
code_ls = substr(df2$종목코드, start = 2, stop = 7)
ticker = paste0(code_ls,".KS")
start = "2020-12-04"
end = "2020-12-24"
stocks = lapply(ticker, function(ticker) {
     aStock = as.data.frame(getSymbols(ticker,src='yahoo', from = start, to = end, 
                         auto.assign = FALSE))
     colnames(aStock) <- c("Open","High","Low","Close","Volume","Adjusted")
     aStock$Symbol <- ticker
     aStock$Date <- rownames(aStock)
     aStock
})
```

```{r}
stocks
```



```{r}
l.out$df.tickers
  
```


```{r}
p = ggplot(l.out$df.tickers, aes(x = ref.date, y=price.adjusted)) +
  geom_line() +
  facet_wrap(~ticker, scales = 'free_y')
print(p)
```



## 해당 종목 과거 배당기준일 주가 변동

## 2020/12/28일 대응방안

## 300만원으로 직접 투자

## 결과

***
참고자료

- [부자재테크연구소](https://moneymakers.tistory.com/entry/%EC%A3%BC%EC%8B%9D-%EB%B0%B0%EB%8B%B9%EA%B8%88-%EB%B0%9B%EB%8A%94%EB%B2%95-%EC%89%BD%EA%B2%8C-%EC%95%8C%EB%A0%A4%EB%93%9C%EB%A6%BD%EB%8B%88%EB%8B%A4-%EB%B0%B0%EB%8B%B9%EA%B8%B0%EC%A4%80%EC%9D%BC-%EB%B0%B0%EB%8B%B9%EB%9D%BD%EC%9D%BC-%EB%A7%A4%EC%88%98%EC%9D%BC-%EC%A0%95%EB%B3%B4-%EC%A0%9C%EA%B3%B5-Feat-%EC%82%BC%EC%84%B1%EC%A0%84%EC%9E%90)

- [에프엔가이드 뉴스](https://www.fnguide.com/fgdn/NewsView?no=1262&board_kind=F500)
