---
title: 키움 API Tick Data Cleaning (1)
author: 'Roh'
date: '2021-01-12'
slug: 키움-api-tick-data-cleaning
categories:
  - finance
  - R
  - highfrequency
tags: []
output:
  blogdown::html_page:
    toc: true
    toc_depth: 1
---
<style>
div.rcode pre { background-color:#fffff0; }
div.rcode pre.r { background-color:#EDF6FA; }
</style>

<style>
div.pycode pre { background-color:#fffff0; }
div.pycode pre.python { background-color:#FFE9E9; }
</style>

**이 페이지는 키움 API를 통해 Real Time Tick Data를 받아온 후 데이터를 클리닝 하는 과정을 보여주고 있습니다. 오류 및 문의사항은 metrics@kakao.com 으로 메일주시면 감사하겠습니다**

**R code 블럭과 Python code 블럭은 다음과 같이 색깔로 구분하겠습니다. 결과창은 동일하게 Ivory 색 블럭으로 표시됩니다.**

<div class = "rcode">
```{r}
# "이것은 R 코드 입니다."
```
</div>

<div class = "pycode">
```{python}
# "이것은 Python 코드 입니다."
```
</div>

# 패키지
```{r, warning=FALSE, message=FALSE, error=FALSE}
library(dplyr)
library(DT)
library(reticulate) # Python
#py_install(packages = "matplotlib")
#py_install(packages = "pandas")
#py_install(packages = 'dfply')

options(scipen=999)
options(max.print = 99999999)
options(digits=10)
```

# 데이터
<div class = "rcode">
```{r, warning=FALSE, message=FALSE, error=FALSE}
wd = "G:/공유 드라이브/Project_TBD/Stock_Data/real_time/kiwoom_stocks/2021-01-12"
fn = list.files(path = wd,
                pattern = '.*stocks_trade.*.*_15.*\\.csv') # 마지막 30분 틱데이터 가지고오기
path = paste(wd,fn,sep = '/')
data = readr::read_csv(file = path, 
                       col_names = c('code','trade_date','timestamp','price','open','high','low',
                                     'size','cum_size','ask1','bid1'))
sum(is.na(data))
```
</div>

# 데이터 Glimpse
```{r}
df = data
glimpse(df)
```

수정 해양할 사항

- trade_date 와 timestamp 를 합쳐서 datetime 으로 만들기

```{r}
df %>%
  mutate(datetime = timestamp - 20210112000000) %>%
  tail()
df$timestamp = as.character(df$timestamp)
head(substr(df$timestamp,9,nchar(df$timestamp)))
```


```{r}
temp =
  tail(df[,1:4], 1000) %>%
  mutate_at(vars(timestamp), round, 0) %>%
  mutate_at(vars(timestamp), as.character)

temp %>%
  mutate_at(vars(timestamp), funs(substr(.$timestamp, 9, nchar(.$timestamp))))
```

```{r}
temp =
  df %>%
  select(trade_date, timestamp) %>%
  mutate_at(vars(timestamp), round, 0) %>%
  mutate_at(vars(timestamp), as.character) %>%
  mutate_at(vars(timestamp), ~ substr(., 9, length(.))) %>%
  mutate(diff = trade_date - as.integer(timestamp))
```

```{r}
table(temp$diff)
```

<div class = "pycode">
```{python}
import numpy as np
import matplotlib.pyplot as plt
import pandas as pd
#py_install(packages = "matplotlib")
#py_install(packages = "pandas")
pd.options.display.float_format = '{:.4f}'.format
df_py = r.data
df_py.head()
```
</div>

<div class = "pycode">
```{python}
samsung = df_py.query('code == 005930')
samsung.head()
```
</div>

<div class = "pycode">
```{python}
```
</div>