---
title: R/Python Example (1)
author:
date: '2020-12-10'
slug: 데이터활용능력
categories:
  - data mining
tags: []
output:
  blogdown::html_page:
    toc: true
    toc_depth: 1
---

<style>
div.rcode pre { background-color:#fffff0; }
div.rcode pre.r { background-color:#EDF6FA; }
</style>

<style>
div.pycode pre { background-color:#fffff0; }
div.pycode pre.python { background-color:#FFE9E9; }
</style>

**이 페이지는 컵활 1급의 Excel 예제를 그대로 R과 Python에서 해보는 것을 목적으로 하고 있습니다. 오류와 수정사항 그리고 교육문의는 metrics@kakao.com 으로 메일주시면 감사하겠습니다**

**R code 블럭과 Python code 블럭은 다음과 같이 색깔로 구분하겠습니다. 결과창은 동일하게 Ivory 색 블럭으로 표시됩니다.**

### 필요한 패키지 준비
```{r, warning=FALSE, message=FALSE, error=FALSE}
library(readxl) # read excel
library(dplyr)
library(DT)
library(formattable)

library(reticulate) # Python
#py_install(packages = "matplotlib")
#py_install(packages = "pandas")
```

<div class = "rcode">
```{r}
print("이것은 R 코드 입니다.")
```
</div>

<div class = "pycode">
```{python}
print("이것은 Python 코드 입니다.")
```
</div>


# 유형1
- 필터링 Filtering: 조건을 기반으로 데이터를 필터링 하기
  - 직위가 과장이거나, 직위가 사원이고 점수가 80 이상인 자료의 이름, 부서명, 직위, 점수, 평가열만 순서대로 표시하시요
  - 엑셀에서는 [데이터] -> [고급필터] 를 통해서 해결 가능!
- 조건부서식
  - 업무수행이 80 미만이고, 영어듣기가 70 미만인 행 전체에 대해서 글꼴 스타일은 굵은글씨, 글꼴 색을 빨강으로 적용하는 조건부 서식을 작성하시오.
  - 엑셀에서는 [홈] -> [조건부 서식] -> [새 규칙] -> [수식을 사용하여 서식을 지정할 셀 결정]



# R 

## 모든 예제 데이터 준비
<div class = "rcode">
```{r}
wd_mac = "~/Dropbox/컴활1급실기/1-2016버전 엑셀/1-출제유형분석1회"
wd = "C:/Users/ericr/Dropbox/컴활1급실기/1-2016버전 엑셀/1-출제유형분석1회"
fn = list.files(path = wd,
                pattern = '*실습파일.xlsm')
fn_mac = list.files(path = getwd())[1]

path = paste(wd,fn,sep = '/')
path_mac = paste(wd_mac, fn_mac, sep='/')
print(path)
print(path_mac)
```
</div>


- 모든 sheets을 list 안에다 집어넣기

<div class = "rcode">
```{r, warning=FALSE, message=FALSE, error=FALSE}
#tab_names_mac = excel_sheets(path_mac)
tab_names = excel_sheets(path_mac)
print(tab_names)
#list_all_mac = lapply(tab_names_mac, 
#                  function(x) read_excel(path = path_mac,
#                                         sheet = x,))
list_all = lapply(tab_names, 
                  function(x) read_excel(path = path_mac,
                                         sheet = x,))
summary(list_all)
```
</div>

## 예제1 데이터 준비
<div class = "rcode">
```{r}
df1 = list_all[[1]]
head(df1)
```
</div>

## 필터링 문제풀기

- 직위가 과장이거나, 직위가 사원이고 점수가 80 이상인 자료의 이름, 부서명, 직위, 점수, 평가열만 순서대로 표시하시요

<div class = "rcode">
```{r}
df1 %>% 
  # 직위가 과장이거나, 직위가 사원이고 점수가 80이상인
  filter( (직위 =="과장") | (직위 == "사원" & 점수 >= 80)) %>% 
  # 이름, 부서명, 직위, 점수 평가열 (Column) 선택
  select(이름, 부서명, 직위, 점수, 평가)
```
</div>

## 조건부 서식

업무수행이 80 미만이고, 영어듣기가 70 미만인 행 전체에 대해서 글꼴 스타일은 굵은글씨, 글꼴 색을 빨강으로 적용하는 조건부 서식을 작성하시오.

<div class = "rcode">
```{r}
f1 = formatter("span",
               style = ~ ifelse(업무수행 < 80 &
                                영어듣기 < 70, 
                                style("color:red",
                                      font.weight = "bold"),
                                NA
                                )
               )
formattable(df1,
            list(area(row = 1:nrow(df1)) ~ f1)
)
  
```
</div>

# Python

## Calling R from Python

We can access to R objects within Python cuhcks via the `r` object. 

<div class = "pycode">

```{python}
import numpy as np
import matplotlib.pyplot as plt
import pandas as pd

df = r.df1
df.head()
```
</div>


## 필터링 문제풀기

위의 똑같은 내용을 Python에서 푸는 경우 다음과 같은 코드를 이용할 수 있다.
- 직위가 과장이거나, 직위가 사원이고 점수가 80 이상인 자료의 이름, 부서명, 직위, 점수, 평가열만 순서대로 표시하시요


<div class = "pycode">
```{python}
df.loc[(df['직위']=='과장') | (df['직위']=='사원') & (df['점수']>=80) ]
```

</div>
