---
title: 간단한 수리능력 문제 (1)
author: Roh
date: '2020-11-10'
slug: simple-math-question-1
categories: []
tags: []
output:
  blogdown::html_page:
    toc: true
    toc_depth: 5
---

# 질문1

A,B,C 세 사람이 같이하면 5일 만에 끝낼 수 있는 일을 A, B 두 사람이 하면 10일, B, C 두 사람이 하면 6일 만에 끝낸다고 한다. 이 일을 B 혼자서 하게 되면 며칠이나 걸릴까?

## 세팅

- 끝내야 하는 일의 총 양을 1 이라고 하고 A, B, C 세 사람이 하루에 할 수 있는 일의 양을 a, b, c 라고 하자. 그러면 다음과 같은 식을 적어 볼 수 있다. 
- 각 사람이 하루에 할 수 있는 양을 a,b,c 라고 정할 것을 다시한번 기억하자!
- 결국 b를 먼저 구하고, b x 숫자 > 1 가 되는 최소 숫자가 정답이 될 것이다. 

## 풀이 

- A,B,C 가 같이 하면 5일:
$$5a  + 5b  + 5c = 1 \qquad (1)$$
- A,B 가 같이 하면 10일:
$$10a + 10b = 1 \qquad (2)$$
- B,C 가 같이 하면 6일:
$$6b  + 6c = 1 \qquad (3)$$
이 식들을 풀어서 a,b,c 를 구하면 다음과 같다.

```{r, echo=FALSE}
X = matrix(c(5,5,5,
             10,10,0,
             0,6,6),
           nrow = 3,
           ncol = 3,
           byrow = TRUE)
y = matrix(c(1,1,1), 
           nrow = 3,
           ncol = 1)
sol = round(solve(X,y),3)
row.names(sol) = c('a = ','b = ','c = ')
print(sol)
```

이 식을 푸는 방법은

식 (1)에 2를 곱하면 $$10a  + 10b  + 10c = 2 \qquad (4)$$ 이 되고 여기서 식 
(2) 를 빼면 $c=1/10$ 을 구할 수 있다.

c의 값을 알았기 때문에 이를 식 (3)에 넣어서 b를 구하면 되고 똑같은 방법으로 b를 알았기 때문에 이를 식 (2)에 넣어서 a를 구해주면 된다. 

b가 하루에 하는 일의 양은 0.067 이고 끝내야 하는 일의 총양은 1이므로

- b가 10일 일하면 `r sol[2]*10`
- b가 15일 일하면 `r sol[2]*15`
- b가 20일 일하면 `r sol[2]*20`

따라서 혼자서 일하는 경우에, b가 15일을 일하면 일을 끝낼 수 있게 된다.

## R code

위의 선형 방정식을 푸는 것은 R로도 다음과 같이 간단하게 해볼 수 있다. 

```{r}
X = matrix(c(5,5,5,
             10,10,0,
             0,6,6),
           nrow = 3,
           ncol = 3,
           byrow = TRUE)
y = matrix(c(1,1,1), 
           nrow = 3,
           ncol = 1)
sol = round(solve(X,y),3)
row.names(sol) = c('a = ','b = ','c = ')
print(sol)
```

# 질문2

풀장에 물을 채우는데, A관과 B관을 동시에 사용하면 3시간, B관과 C관을 동시에 사용하면 4시간, C관과 A관을 동시에 사용하면 6시간이 걸린다. 이 때 A,B,C 관을 동시에 사용하면 풀장의 물을 가득 채우는 데 몇 시간 정도 걸릴까?

## 세팅

- 풀장 전체의 크기를 임의로 1로 가정하자. 크기는 굳이 1이 아니라 아무 숫자로 가정해도 상관없다. 편의상 3, 4, 6시간 걸린다는 정보가 있으니 **12**로 가정하자. 

- 위에서는 하루당 A,B,C가 할 수 있는 일을 a,b,c 로 생각했다면, 이번에는 A,B,C 관이 한시간에 채울 수 있는 물의 양을 a,b,c 라고 생각하자. 

- 나머지는 위의 풀이와 비슷하게.... 이번에는 1이 아니라 12로 설정했기 때문에 다음과 같이 식을 적어볼 수 있다.

## 풀이

- A,B 관을 이용하면 3시간:
$$3a  + 3b = 12 \qquad (5)$$
- B,C 관을 이용하면 4시간:
$$4b + 4c = 12 \qquad (6)$$
- C,A 가 같이하면 6일:
$$6a  + 6c = 12 \qquad (7)$$
마찬가지로 이 식들을 풀면 

```{r, echo=FALSE}
X = matrix(c(3,3,0,
             0,4,4,
             6,0,6),
           nrow = 3,
           ncol = 3,
           byrow = TRUE)
y = matrix(c(12,12,12), 
           nrow = 3,
           ncol = 1)
sol = round(solve(X,y),3)
row.names(sol) = c('a = ','b = ','c = ')
print(sol)
```

문제로 돌아가서, A,B,C 관을 동시에 사용할 경우 걸리는 시간을 x 라두면 $$x\cdot(a+b+c)=12$$ 
a+b+c가 `r colSums(sol)` 이므로 x 는 $2\frac{2}{3}$ 이다. 따라서 걸리는 시간은 $2\frac{2}{3}$ 시간이고, 이는 2시간 40분이다. 

## R code

위의 선형 방정식을 푸는 것은 R로도 다음과 같이 간단하게 해볼 수 있다. 

```{r}
X = matrix(c(3,3,0,
             0,4,4,
             6,0,6),
           nrow = 3,
           ncol = 3,
           byrow = TRUE)
y = matrix(c(12,12,12), 
           nrow = 3,
           ncol = 1)
sol = round(solve(X,y),3)
row.names(sol) = c('a = ','b = ','c = ')
print(sol)
```





















