---
title: Forbes2000 and Foreign Company in Korea
author: ''
date: '2021-02-14'
slug: foreign-company-in-korea
categories: []
tags: []
output:
  blogdown::html_page:
    toc: true
    toc_depth: 4
---


<style type="text/css">

body, td {
   font-size: 15px;
}
code.r{
  font-size: 12px;
}
pre {
  font-size: 12px
}
</style>

*__Note__:포브스 외국 기업 및 한국에 있는 외국기업 정리입니다. 문의사항은 metrics@kakao.com 으로 하시면 됩니다.*

```{r, echo=FALSE, warning=FALSE, message=FALSE, error=FALSE}
library(dplyr)
library(tidyr)
library(tibble)
library(data.table)
options(digits.secs=6)
options(scipen=999)
options(max.print = 100)
options(digits=10)
options(tz="Asia/Seoul")
```

아래 변수의 숫자 단위는 전부 $ million 입니다.

- Sales
- Profit
- Asseet
- Market Value (As of 2020/5/13)

# 포브스 2000

## 전체

```{r,  echo=FALSE, warning=FALSE, message=FALSE, error=FALSE}
fb = readxl::read_xlsx('G:/내 드라이브/Document/Company Info/Forbes 2000.xlsx')
fb =
  fb %>%
  `colnames<-`(c('Rank','Name','Country','Sales','Profits','Assets','Market Value'))
fb %>%
    DT::datatable(rownames = FALSE,
          options = list(
            columnDefs = list(list(className = 'dt-center', targets = "_all")))) 

```


## 포스브 2020에 있는 한국기업?

```{r,  echo=FALSE, warning=FALSE, message=FALSE, error=FALSE}
fb %>% 
  filter(Country == 'South Korea') %>%
  DT::datatable(rownames = FALSE,
          options = list(
            columnDefs = list(list(className = 'dt-center', targets = "_all")))) 
```

## Forbes 선정기업이 속한 국가들

탑 20

- 미국, 중국, 일본, 영국, 캐나다 
- 홍콩, 한국, 프랑스, 독일, 인도
- 대만, 스위스, 호주, 이탈리아, 네덜란드
- 스웨덴, 스페인, 러시아, 아일랜드, 브라질

```{r,  echo=FALSE, warning=FALSE, message=FALSE, error=FALSE}
fb %>% 
  group_by(Country) %>%
  summarise(Count = n()) %>%
  arrange(desc(Count)) %>%
  DT::datatable(rownames = FALSE,
          options = list(
            columnDefs = list(list(className = 'dt-center', targets = "_all")))) 
```


## 인터넷에 돌아다니는 외국계 기업 취업정보 기업리스트

- 레지나
- 커리어랩


## Glimpse

```{r,  echo=FALSE, warning=FALSE, message=FALSE, error=FALSE}
com_list = readxl::read_xlsx('G:/내 드라이브/Document/Company Info/foreign company in korea.xlsx')
head(com_list)

com_list =
  com_list %>%
  `colnames<-`(c('이름','Name','Address','Sector','Industry','Country','Category'))
str(com_list)
```

## 섹터별 회사 숫자

```{r,  echo=FALSE, warning=FALSE, message=FALSE, error=FALSE}
com_list %>%
  group_by(Sector) %>%
  summarise(count = n()) %>%
  arrange(desc(count)) %>%
  DT::datatable(rownames = FALSE,
          options = list(
            columnDefs = list(list(className = 'dt-center', targets = "_all")))) 
```

## 국가별 숫자

```{r,  echo=FALSE, warning=FALSE, message=FALSE, error=FALSE}
com_list %>%
  group_by(Country) %>%
  summarise(count = n()) %>%
  arrange(desc(count)) %>%
  DT::datatable(rownames = FALSE,
          options = list(
            columnDefs = list(list(className = 'dt-center', targets = "_all")))) 
```

## 필터링

- 포브스 2000이랑 겹치는 회사
- 포브스 탑 10국가에 해당하는 기업 + 싱가포르
- NA 없애기

```{r,  echo=FALSE, warning=FALSE, message=FALSE, error=FALSE}
country_selected = c('미국, 중국, 일본, 영국, 캐나다, 홍콩, 프랑스, 독일, 인도, 대만, 싱가포르')

com_list1 =
  com_list %>%
  filter(Country %in% unlist(strsplit(country_selected, ', ' ))) %>%
  drop_na()

grepl()

a = com_list1$Name
b = fb$Name
  
sum(com_list1$Name %in% fb$Name)
fb$Name[!is.na(pmatch(fb$Name, com_list1$Name))]
com_list1$Name[!is.na(pmatch(com_list1$Name,fb$Name))]
grep
head(com_list1)

c = max.col(sapply(a, grepl, b))
length(c)
```

- 미국, 중국, 일본, 영국, 캐나다 
- 홍콩, 한국, 프랑스, 독일, 인도
- 대만, 스위스, 호주, 이탈리아, 네덜란드
- 스웨덴, 스페인, 러시아, 아일랜드, 브라질


```{r}
pmatch("med", c("mean", "median", "mode")) # returns 2
pmatch(c("", "ab", "ab"), c("abc", "ab"), dup=TRUE)
charmatch(c("", "ab", "ab"), c("abc", "ab"))
```













